最高法院民事裁定　　　　　　　九十四年度台抗字第九一六號
　　抗　告　人　震榮精業有限公司
　　法定代理人　王亞玲
　　訴訟代理人　陳文億律師
上列抗告人因與相對人唐榮鐵工廠股份有限公司等間請求返還占
有物等事件，為追加之訴，對於中華民國九十四年六月二十八日
台灣高等法院裁定（九十四年度上字第三三○號），提起抗告，
本院裁定如下：
    主  文
抗告駁回。
抗告訴訟費用由抗告人負擔。
    理  由
按在第二審追加原非當事人之人為他造當事人，除合於民事訴訟
法第二百五十五條第一項第五款之情形外，不能僅因原他造當事
人無異議並為本案之言詞辯論而認為合法。查本件抗告人與相對
人唐榮鐵工廠股份有限公司（下稱唐榮公司）等間請求返還占有
物等事件，抗告人即上訴人於原法院追加鴻固機械有限公司（下
稱鴻固公司）為被上訴人（被告）。原法院以：就物之返還部分
，抗告人本於所有物返還請求權，先位聲明請求常利企業股份有
限公司（下稱常利公司）及甲○○連帶給付十三米鋼板樁一百八
十片；本於租賃物返還請求權，備位聲明請求唐榮公司為相同給
付。就金錢給付部分，抗告人依租賃之法律關係，先位聲明請求
唐榮公司給付新台幣九十七萬九千二百元本息；依不當得利之法
律關係及公司法第二十三條之規定，備位聲明請求常利公司及甲
○○為相同給付。抗告人嗣於原法院主張唐榮公司將向伊租用之
一批十三米鋼板樁交鴻固公司使用，詎用畢後，鴻固公司竟將其
中一百八十片鋼板樁運交常利公司收領，致其短損受有損害，難
謂無侵權行為之故意或過失，應與唐榮公司同負其責等情，爰追
加鴻固公司為被上訴人，並就物之返還部分，於備位聲明追加該
公司應與唐榮公司共同給付；就金錢給付部分，於先位聲明追加
該公司應與唐榮公司連帶給付。因抗告人所追加之侵權行為法律
關係對於唐榮公司及鴻固公司並非必須合一確定。又鴻固公司並
非第一審當事人，抗告人於原法院追加其為當事人，將使其喪失
第一審之審級利益，對其保障，亦有欠週。況就物之返還部分，
因鴻固公司係備位聲明之被告，其訴訟上之地位處於不安定之狀
態，仍非妥適。故抗告人對鴻固公司所為追加之訴，不應准許等
詞，因而裁定駁回抗告人對鴻固公司所為追加之訴，經核於法並
無不合。抗告人並未主張及舉證鴻固公司同意抗告人於原法院為
該訴之追加，抗告意旨謂：伊追加鴻固公司為被告，唐榮公司及
常利公司均未異議且已為本案之言詞辯論，依民事訴訟法第二百
五十五條第二項規定，原法院自應准予追加云云，揆諸首揭說明
，尚難認有理由。本件抗告非有理由。
據上論結，本件抗告為無理由。依民事訴訟法第四百九十五條之
一第一項、第四百四十九條第一項、第九十五條、第七十八條，
裁定如主文。
中　　華　　民　　國　九十四　年　　十　　月　　七　　日
                      最高法院民事第四庭
                          審判長法官  吳　正　一
                                法官  劉　福　聲
                                法官  黃　義　豐
                                法官  簡　清　忠
                                法官  蘇　達　志
      本件正本證明與原本無異
                                      書  記  官
中　　華　　民　　國　九十四　年　　十　　月　 十八 　日
                                                      Ｋ
